臺灣臺中地方法院刑事判決　　　　　　　94年度易字第1703號
公　訴　人　臺灣臺中地方法院檢察署檢察官
被　　　告　丁○○
上列被告因竊盜案件，經檢察官提起公訴（94年度偵字第10980
號），本院判決如下：
    主    文
丁○○連續踰越安全設備、攜帶兇器竊盜，累犯，處有期徒刑貳
年。螺絲起子壹支，沒收。
    犯 罪 事 實
一、丁○○曾於民國(下同)92年11月間，因竊盜案件經臺灣苗栗
    地方法院判處有期徒刑3月確定，於92年12月5日易科罰金執
    行完畢。仍不知悔改，竟意圖為自己不法之所有，並基於概
    括犯意，有下列時地之行為：
  (一)94 年5月27日凌晨2時許，在臺中縣大肚鄉○○路○段470
      巷62之2號即壬○○經營之「易珍早餐店」，先行以客觀
      上足以對人之生命、身體造成脅之不明器械 (未扣案)剪
      斷該房屋後面之安全設備即鐵窗之鋁條2根 (毀損部分未
      據合法告訴)，再自該鐵窗爬進屋內之方式，侵入未有人
      居住之該早餐店內，竊取該店內之硬幣約新台幣（下同）
      800元，得手後花用完盡。
  (二)同年6月5日凌晨1時許，持用其所有在客觀上足以對人生
      命、身體造成威脅之螺絲起子，在臺中縣大肚鄉○○路○
      道國中前即丙○○經營之「千香飲食廣場」內先以徒手方
      式拉開該房屋之安全設備即鐵窗之鋁條 (尚未達毀損之程
      度)，再以同上方式侵入未有人居住之該飲食店內，竊取
      該店內之硬幣601元，得手後供己花用。
  (三)同年6月7日凌晨1時40分許，亦持用上開螺絲起子，在台中
      縣大肚鄉○○路○段373號前，發現乙○○所有車牌號碼BU
      ─2140號自小貨車停放路旁，意圖竊取該部汽車而著手撬
      開駕駛座旁之車門鎖時，適為乙○○發覺有異而自住宅鐵
      捲門孔蓋往外查看，始未得逞而逃逸，現場遺留丁○○所
      有之車牌號碼NNX─482號重型機車1部。
  (四)同年6月7日凌晨2時10分許，丁○○因竊取乙○○所有上
      開自用小貨車未得手逃逸時，行經台中縣大肚鄉○○路○段
　　  388號即辛○○住處附近空地，發現辛○○所有之腳踏車1
      部未上鎖停放該處，竟以徒手方式竊取之，充為代步工具
　　　使用。
    嗣為警員依據乙○○報案而清查上開遺留現場之機車，查出
    該機車之車主為丁○○，再循線追查至臺中縣大肚鄉營埔村
    即丁○○住處附近堤岸道路旁，發現辛○○所有之上開腳踏
    車遭棄置該處，並依丁○○之供述，在上開機車置物箱內起
    出扣案之螺絲起子1支及現金(硬幣)596元，進而得悉上情。
二、案經台中縣警察局烏日分局報請臺灣臺中地方法院檢察署檢
    察官偵查起訴。
    理    由
一、上開犯罪事實2、3、4部分，業據被告丁○○在檢察官偵訊
    時坦承不諱，核與被害人丙○○、乙○○、辛○○等三人指
    述失竊情節相符，並有被害人丙○○、辛○○分別書具贓物
    認領保管單，及扣案之螺絲起子1支附卷可證。另上開犯罪
    事實1部分，雖為被告在檢察官偵訊時所否認，且被告在本
    院審理時復否認上開1─4之全部犯罪事實，辯稱：「我在檢
    察官偵訊時會承認其中3件，是檢察官認為我不像壞人，要
    我承認，並給我緩起訴，我才會承認，但事後卻收到檢察官
    之起訴書，我認為檢察官不守信用，實際上我並無起訴書所
    指之竊盜行為」云云。惟查：
  (一)上開犯罪事實1部分，已據被害人壬○○就失竊情節在警
      、偵訊及本院審理時指述綦詳，並經警在被害人壬○○所
      有上開早餐店後面鐵窗鋁條上採集1枚清晰指紋，送請內
      政部警政署刑事警察局比對結果，認與該局檔存被告指紋
      卡之右食指指紋相符，有該局94年6月9日刑紋字第094008
      7706號鑑驗書為憑，被告固質疑該枚指紋可能係其於94年
      6月7日被帶往現場查證時所碰觸云云，然前揭指紋採集之
      時間為竊案發生當日即94年5月27日，並非被告於94年6月
      7日為警帶往現場查證始採樣乙節，已據證人即台中縣警
      察局烏日分局偵查員甲○○於94年11月18日到庭結證明確
      ，且有前揭指紋鑑驗書記載台中縣警察局烏日分局送鑑日
      期為94年5月30日可按，故被告若非於94年5月27日當日自
      該早餐店屋後破壞鐵窗鋁條後侵入行竊，要無在該處鐵窗
      鋁條遺留指紋之可能；況一般購買早點之顧客，依常情絕
      無可能不在營業處所門前點餐付款，反而繞到屋後鐵窗前
      購買之理。故被告否認此部分犯行，委無可採。
  (二)上開犯罪事實2部分，亦經被害人丙○○就失竊情節在警
      、偵訊及本院審理時指述綦詳，並經警在被告所有上開機
      車置物箱內起獲硬幣596元 (1元硬幣591枚、5元硬幣1枚)
      為證，被告雖否認此部分犯行，然上開竊盜犯行之查獲，
      因被害人丙○○自始並未報案，警局無案可稽，警員依據
      被告在警局之供述，帶同被告前往被害人丙○○經營之飲
      食店查證，始獲被害人丙○○證實上開案發時間確有失竊
      情事，業經證人即台中縣警察局烏日分局大肚分駐所警員
      戊○○、庚○○於94年11月18日分別在本院結證屬實。再
      被害人丙○○於案發當日失竊者均為硬幣，而在被告所有
      機車置物箱內起獲者復為596元之1元、5元不等硬幣，本
      院認為被告既非一般小型營業之攤商，在客觀上應無對1
      元硬幣有大量需求之可能，且近600元之1元硬幣亦有相當
      之重量，依常情一般人不可能任意放在機車置物箱內，故
      上開起獲之596元硬幣應為被告自被害人丙○○之飲食店
      竊取所得，從而被告在檢察官偵訊時就此部分犯行之自白
      ，應認與事實相符，足以採信。
  (三)上開犯罪事實3、4部分，業經被害人乙○○、辛○○就失
      竊情節分別在警、偵訊及本院審理時指述綦詳，並經警在
      被害人乙○○住處前起獲被告遺留現場之上開機車，及在
      被告住處附近堤岸道路旁發現被害人辛○○失竊之上開腳
      踏車為憑，被告固否認此部分竊盜犯行，惟被告既自承確
      有毀損被害人乙○○所有小貨車車門鎖之行為，並因被害
      人乙○○報警處理，而與被害人乙○○達成和解等情，有
      被告於94年10月26日在本院準備程序期日提出台中縣大肚
      鄉調解委員會調解書影本乙件足憑，被告在本院審理時復
      辯稱當時喝酒，認錯車子云云，然被告企圖竊車時間為深
      夜凌晨時段，被告當時既已騎乘上開機車，並置放在被害
      人乙○○住處附近，而該處並非可供一般公眾使用之停車
      場所，豈有在私人住宅門前認錯車子之可能，且被告果真
      酒後尋找其車輛，應無破壞車門鎖之必要，復於被害人乙○○發覺查看時，被告何不當面向被害人乙○○詢問清楚
      ，反而匆忙離去，卻將其所有之機車遺留現場而未騎走？
      再被害人辛○○係居住在被害人乙○○住處附近，被害人
      辛○○所有之腳踏車原置放在住處門前樹下，並未上鎖，
      而該部腳踏車竟在被害人乙○○所有小貨車遭人企圖打開
      車門行竊之同日深夜失竊，事後在被告住處附近之堤岸道
      路發現遭棄置路旁，該部腳踏車若非被告行竊騎乘返家後
      再棄置路旁，尋獲過程應無如此巧合之可能。至被告在本
      院審理時又辯稱其住處距被害人辛○○住處僅2公里，走
      路5分鐘，沒有必要竊取腳踏車云云，惟本院認為一般竊
      車代步者，通常取決於因一時需要而起意，與其欲代步之
      距離遠近，並無必然關係，被告竊取被害人乙○○之小貨
      車遭發覺後，為避免被害人乙○○報警追緝，其臨時起意
      竊取腳踏車代步騎乘返家，衡情即有可能，此與一般因距
      離遠近而選擇騎車或步行之情形，不得相提並論，故被告
      就上開犯行在檢察官偵訊時之自白，既不違反經驗法則，
      亦與被告住處附近棄置腳踏車之事證相符，應認被告上開
      自白為可採。
  (四)依前述，被告在本院審理時否認全部犯行，所辯各節均為
      卸責之詞，不足採信。事證明，被告犯行均堪認定。
二、按刑法第321條第1項第3款之攜帶兇器竊盜罪，係以行為人
    攜帶兇器竊盜為其加重條件，此所謂兇器，其種類並無限制
    ，凡客觀上足對人之生命、身體、安全構成威脅，具有危險
    性之兇器均屬之，且祇須行竊時攜帶此種具有危險性之兇器
    為已足，並不以攜帶之初有行兇之意圖為必要。螺絲起子為
    足以殺傷人生命、身體之器械，顯為具有危險性之兇器 (參
    見最高法院79年台上字第5253號判例意旨)。又上開犯罪事
    實1部分「易珍早餐店」之鐵窗係遭不明器械剪斷，已據證
    人即被害人壬○○於本院審理時證述綦詳，並有卷附該鐵窗
    遭破壞之照片為憑，而該不明器械既能剪斷鋁製之欄杆，必
    然相當鋒利，在客觀上足以對人之生命、身體、安全構成威
    脅，而具有危險性，依上揭最高法院判例意旨，該不明器械
    亦屬具有危險性之兇器甚明。核被告所為，上開犯罪事實1
    、2部分，係犯刑法第321條第1項第2款、第3款踰越安全設
    備、攜帶兇器竊盜罪；上開犯罪事實3部分，係犯刑法第321
    條第2項、第1項第3款攜帶兇器竊盜未遂罪，此部分應依刑
    法第26條規定減輕其刑；上開犯罪事實4部分，係犯刑法第3
    20條第1項竊盜罪。被告先後4次上開犯行，時間緊接，犯罪
    構成要件相同，顯係基於概括之犯意反覆為之，為連續犯，
    應依刑法第56條規定從重依犯罪事實欄一之(一)部分論以踰
    越安全設備、攜帶兇器竊盜罪，並加重其刑。又被告曾於92
    年11月間，因竊盜案件經臺灣苗栗地方法院判處有期徒刑3
    月確定，於92年12月5日易科罰金執行完畢，有臺灣高等法
    院被告前案紀錄表可稽，其於受有期徒刑之執行完畢後，五
    年以內再犯本件有期徒刑以上之罪，為累犯，應依刑法第47
    條規定遞加重其刑。爰審酌被告年輕力壯，不思進取，竟貪
    圖小利，先後4次竊取他人財物，對社會治安所生危害非輕
    ，且在本院審理時翻異前供，飾詞否認全部犯罪，顯無悔意
    ，犯罪後態度不佳等一切情狀，即有從重量刑之必要，而公
    訴人雖具體求處有期徒刑3年，本院審酌被告行竊次數，過
    去曾有竊盜前科，及就被害人乙○○部分已達成民事和解各
    情，認為公訴人之求刑稍嫌過重，爰量處如主文所示之刑，
    以資懲儆。至扣案之螺絲起子1支，為被告所有且係供犯罪
    所用之物，已據被告在檢察官偵訊時供承在卷，並經本院認
    定如前述，併依刑法第38條第1項第2款規定宣告沒收。
三、末查被告雖具狀聲請勘驗上揭「易珍早餐店」、「千香飲食
    廣場」遭破壞之鐵窗處，警詢筆錄之錄音帶及錄影帶，本件
    採集指紋之樣本，及94年6月7日大肚分駐所大門之監視錄影
    帶云云，惟上揭「易珍早餐店」、「千香飲食廣場」之鐵窗
    遭破壞處，均經被害人事後僱工或自行修復，已據被害人壬○○、丙○○分別供述在卷，則上開二處之鐵窗遭破壞處之
    現狀顯然已非94年5月27日或94年6月5日遭竊時之情況，無
    從依案發當時之現狀重新模擬及還原犯罪現場，自無勘驗之
    價值；而警員採集「易珍早餐店」之鐵窗指紋之時點既早於
    被告為警查獲時被帶往現場查證之日期，該指紋即不可能係
    被告為警查獲後所遺留，已如前述，此部分並無勘驗之必要
    。另警詢筆錄之內容並未經本院採為認定被告有罪之證據，
    則製作警詢筆錄之過程是否合法，是否錄音或錄影，與本案
    即無關聯性可言，再94年6月7日大肚分駐所大門之監視錄影
    帶內容，至多僅能說明何人曾經於何時進出或經過該處，對
    被告是否成立本案之竊盜罪，顯然無關，被告就此部分聲請
    勘驗，核無必要，併予敘明。
據上論斷，應依刑事訴訟法第299條第1項前段，刑法第320條第1
項、第321條第1項第2款、第3款、第2項、第26條、第56條、第
47條、第38條第1項第2款，判決如主文。
本案經檢察官己○○到庭執行職務
中　　華　　民　　國　　94　　年　　11　　月　　30　　日
                  刑事第二庭    審判長法  官  蔡名曜
                                      法  官  林慧英
                                      法  官  林金灶
上正本證明與原本無異。
如不服本判決，應於送達後十日內向本院提出上訴狀（須附繕本
），上訴於台灣高等法院台中分院。
中　　華　　民　　國　　94　　年　　11　　月　　30　　日
                                      書記官  巫偉凱
附錄論罪科刑法條
刑法第320條第1項：
意圖為自己或第三人不法之所有，而竊取他人之動產者，為
竊盜罪，處五年以下有期徒刑、拘役或五百元以下罰金。
刑法第321條:
犯竊盜罪而有左列情形之一者，處六月以上五年以下有期徒刑：
一、於夜間侵入住宅或有人居住之建築物、船艦，或隱匿其內而
    犯之者。
二、毀越門扇、牆垣或其他安全設備而犯之者。
三、攜帶兇器而犯之者。
四、結夥三人以上而犯之者。
五、乘火災、水災或其他災害之際而犯之者。
六、在車站、埠頭而犯之者。
前項之未遂犯罰之。
